# 关于递延所得税资产

提问人：安好 时间：2014-12-04 09:57:54
如果一个公司连续亏损且短期内难以盈利，那么未弥补亏损不确认递延所得税资产，但是问一下前辈们:坏账准备之类的减值准备是不是要确认递延所得税资产呢？谢谢

回答人：chenyiwei
根据现行的企业所得税法律法规，当企业有累积未弥补亏损，且尚未超出税法规定的税前补亏年限（ 5 年）时，其在补亏期间获得的应纳税所得额首先用于弥补税务亏损，到税务亏损弥补完后有剩余的应纳税所得额时才需要计算纳税。相应地，对税前补亏期间递延所得税资产的确认也应体现出税法规定的这一顺序，即：在未来的税前补亏年限内预计可获得的应纳税所得额的限度内，首先应当确认与可弥补亏损相关的递延所得税资产，只有当已就所有的尚未超出税前补亏期限的可弥补亏损均确认了递延所得税资产后，如果预测税前补亏期间可获得的应纳税所得额大于需在税前弥补的累计亏损，才能在剩余的预计应纳税所得额的限度内，就资产、负债的账面价值和计税基础之间的可抵扣暂时性差异（如资产减值准备）确认相应的递延所得税资产。 换言之，如果尚未足额确认与可抵扣亏损相关的递延所得税资产，则不能就资产减值准备等资产、负债的账面价值和计税基础之间的暂时性差异确认递延所得税资产。

提问人：安好 时间：2014-12-04 18:06:28
谢谢陈版，那么这种情况下账面原有的递延所得税资产余额也要冲回，对吗？

回答人：chenyiwei
基本可以这样理解。对持续亏损的企业确认递延所得税资产要非常谨慎。

提问人：菸讟 时间：2014-12-06 17:54:25
为什么是冲回，不是减值呢 ？ 如果当时确认时 从企业账面上看预计能够有足够的应纳税所得额。

回答人：chenyiwei
在中国企业会计准则和IFRS下，对递延所得税资产没有“减值”的说法，发生减值时应直接冲销。